<?xml version="1.0" encoding="UTF-8" standalone="yes"?>
<Wordlist>
    <Paradigm pdgId="1219059" lemma="зану+дзіцца" tag="VIPRX">
        <Variant id="a" pravapis="A2008" lemma="зану+дзіцца">
            <Slounik name="piskunou2012" idx="63917">{b}зану´дзі´цца{/b} {i}зак.{/i}, зану´джуся, -дзіцца {i}і{/i} зануджу´ся, -у´дзіцца /// v10{sup}1{/sup}#v10{sup}1{/sup} C/</Slounik>
            <Form tag="0">зану+дзіцца</Form>
            <Form tag="F1S">зану+джуся</Form>
            <Form tag="F2S">зану+дзішся</Form>
            <Form tag="F3S">зану+дзіцца</Form>
            <Form tag="F1P">зану+дзімся</Form>
            <Form tag="F2P">зану+дзіцеся</Form>
            <Form tag="F3P">зану+дзяцца</Form>
            <Form tag="PMS">зану+дзіўся</Form>
            <Form tag="PFS">зану+дзілася</Form>
            <Form tag="PNS">зану+дзілася</Form>
            <Form tag="PXP">зану+дзіліся</Form>
            <Form tag="I2S">зану+дзься</Form>
            <Form tag="I2P">зану+дзьцеся</Form>
            <Form tag="PG">зану+дзіўшыся</Form>
        </Variant>
        <Variant id="b" pravapis="A2008" lemma="занудзі+цца">
            <Slounik name="piskunou2012" idx="63917">{b}зану´дзі´цца{/b} {i}зак.{/i}, зану´джуся, -дзіцца {i}і{/i} зануджу´ся, -у´дзіцца /// v10{sup}1{/sup}#v10{sup}1{/sup} C/</Slounik>
        </Variant>
    </Paradigm>
    <Paradigm pdgId="1219060" lemma="зану+дзіць" tag="VTPNX">
        <Variant id="a" pravapis="A2008" lemma="зану+дзіць">
            <Slounik name="piskunou2012" idx="63918">{b}зану´дзі´ць{/b} {i}зак.{/i}, {i}з{/i}ану´джу, -дзіць {i}і{/i} зануджу´, -у´дзіць ({i}засмуціць{/i}; {i}безас.{/i}: {i}выклікаць млоснасць{/i}) /// v10{sup}1{/sup}#v10{sup}1{/sup} C/</Slounik>
            <Form tag="0">зану+дзіць</Form>
            <Form tag="F1S">зану+джу</Form>
            <Form tag="F2S">зану+дзіш</Form>
            <Form tag="F3S">зану+дзіць</Form>
            <Form tag="F1P">зану+дзім</Form>
            <Form tag="F2P">зану+дзіце</Form>
            <Form tag="F3P">зану+дзяць</Form>
            <Form tag="PMS">зану+дзіў</Form>
            <Form tag="PFS">зану+дзіла</Form>
            <Form tag="PNS">зану+дзіла</Form>
            <Form tag="PXP">зану+дзілі</Form>
            <Form tag="I2S">зану+дзь</Form>
            <Form tag="I2P">зану+дзьце</Form>
            <Form tag="PG">зану+дзіўшы</Form>
        </Variant>
        <Variant id="b" pravapis="A2008" lemma="занудзі+ць">
            <Slounik name="piskunou2012" idx="63918">{b}зану´дзі´ць{/b} {i}зак.{/i}, {i}з{/i}ану´джу, -дзіць {i}і{/i} зануджу´, -у´дзіць ({i}засмуціць{/i}; {i}безас.{/i}: {i}выклікаць млоснасць{/i}) /// v10{sup}1{/sup}#v10{sup}1{/sup} C/</Slounik>
        </Variant>
    </Paradigm>
    <Paradigm pdgId="1220443" lemma="зну+дзіцца" tag="VIPRX">
        <Variant id="a" pravapis="A2008" lemma="зну+дзіцца">
            <Slounik name="piskunou2012" idx="72829">{b}зну´дзі´цца{/b} {i}зак.{/i}, зну´джуся, -дзіцца {i}і{/i} знуджу´ся, -у´дзіцца /// v10{sup}1{/sup}#v10{sup}1{/sup} C/</Slounik>
            <Form tag="0">зну+дзіцца</Form>
            <Form tag="F1S">зну+джуся</Form>
            <Form tag="F2S">зну+дзішся</Form>
            <Form tag="F3S">зну+дзіцца</Form>
            <Form tag="F1P">зну+дзімся</Form>
            <Form tag="F2P">зну+дзіцеся</Form>
            <Form tag="F3P">зну+дзяцца</Form>
            <Form tag="PMS">зну+дзіўся</Form>
            <Form tag="PFS">зну+дзілася</Form>
            <Form tag="PNS">зну+дзілася</Form>
            <Form tag="PXP">зну+дзіліся</Form>
            <Form tag="I2S">зну+дзься</Form>
            <Form tag="I2P">зну+дзьцеся</Form>
            <Form tag="PG">зну+дзіўшыся</Form>
        </Variant>
        <Variant id="b" pravapis="A2008" lemma="знудзі+цца">
            <Slounik name="piskunou2012" idx="72829">{b}зну´дзі´цца{/b} {i}зак.{/i}, зну´джуся, -дзіцца {i}і{/i} знуджу´ся, -у´дзіцца /// v10{sup}1{/sup}#v10{sup}1{/sup} C/</Slounik>
        </Variant>
    </Paradigm>
    <Paradigm pdgId="1220444" lemma="зну+дзіць" tag="VTPNX">
        <Variant id="a" pravapis="A2008" lemma="зну+дзіць">
            <Slounik name="piskunou2012" idx="72830">{b}зну´дзі´ць{/b} {i}зак.{/i}, {i}з{/i}ну´джу, -дзіць {i}і{/i} знуджу´, -у´дзіць ({i}змаркоціць; занядбаць{/i}; {i}безас.{/i}: {i}званітаваць{/i}) /// v10{sup}1{/sup}#v10{sup}1{/sup} C/</Slounik>
            <Form tag="0">зну+дзіць</Form>
            <Form tag="F1S">зну+джу</Form>
            <Form tag="F2S">зну+дзіш</Form>
            <Form tag="F3S">зну+дзіць</Form>
            <Form tag="F1P">зну+дзім</Form>
            <Form tag="F2P">зну+дзіце</Form>
            <Form tag="F3P">зну+дзяць</Form>
            <Form tag="PMS">зну+дзіў</Form>
            <Form tag="PFS">зну+дзіла</Form>
            <Form tag="PNS">зну+дзіла</Form>
            <Form tag="PXP">зну+дзілі</Form>
            <Form tag="I2S">зну+дзь</Form>
            <Form tag="I2P">зну+дзьце</Form>
            <Form tag="PG">зну+дзіўшы</Form>
        </Variant>
        <Variant id="b" pravapis="A2008" lemma="знудзі+ць">
            <Slounik name="piskunou2012" idx="72830">{b}зну´дзі´ць{/b} {i}зак.{/i}, {i}з{/i}ну´джу, -дзіць {i}і{/i} знуджу´, -у´дзіць ({i}змаркоціць; занядбаць{/i}; {i}безас.{/i}: {i}званітаваць{/i}) /// v10{sup}1{/sup}#v10{sup}1{/sup} C/</Slounik>
        </Variant>
    </Paradigm>
    <Paradigm pdgId="1221859" lemma="нану+дзіцца" tag="VIPRX">
        <Variant id="a" pravapis="A2008" lemma="нану+дзіцца">
            <Slounik name="piskunou2012" idx="106240">{b}нану´дзі´цца{/b} {i}зак.{/i}, нану´джуся, -дзіцца {i}і{/i} нануджу´ся, ну´дзіцца /// v10{sup}1{/sup}#v10{sup}1{/sup} C/</Slounik>
            <Form tag="0">нану+дзіцца</Form>
            <Form tag="F1S">нану+джуся</Form>
            <Form tag="F2S">нану+дзішся</Form>
            <Form tag="F3S">нану+дзіцца</Form>
            <Form tag="F1P">нану+дзімся</Form>
            <Form tag="F2P">нану+дзіцеся</Form>
            <Form tag="F3P">нану+дзяцца</Form>
            <Form tag="PMS">нану+дзіўся</Form>
            <Form tag="PFS">нану+дзілася</Form>
            <Form tag="PNS">нану+дзілася</Form>
            <Form tag="PXP">нану+дзіліся</Form>
            <Form tag="I2S">нану+дзься</Form>
            <Form tag="I2P">нану+дзьцеся</Form>
            <Form tag="PG">нану+дзіўшыся</Form>
        </Variant>
        <Variant id="b" pravapis="A2008" lemma="нанудзі+цца">
            <Slounik name="piskunou2012" idx="106240">{b}нану´дзі´цца{/b} {i}зак.{/i}, нану´джуся, -дзіцца {i}і{/i} нануджу´ся, ну´дзіцца /// v10{sup}1{/sup}#v10{sup}1{/sup} C/</Slounik>
        </Variant>
    </Paradigm>
    <Paradigm pdgId="1222418" lemma="ну+дзіць" tag="VDMNX" meaning="нудзіць каго-небудзь (мяне нудзіць) і без прамога дапаўнення (ён нудзіць)">
        <Variant id="a" pravapis="A2008" lemma="ну+дзіць">
            <Slounik name="piskunou2012" idx="116444">{b}ну´дзі´ць{/b} {i}незак.{/i}, ну´джу, -дзіць {i}і{/i} нуджу´, ну´дзіць ({i}сумаваць; выклікаць нуду; безас.{/i}: {i}пра стан млоснасці{/i}) /// v10{sup}1{/sup}#v10{sup}1{/sup} C/</Slounik>
            <Form tag="0">ну+дзіць</Form>
            <Form tag="R1S">ну+джу</Form>
            <Form tag="R2S">ну+дзіш</Form>
            <Form tag="R3S">ну+дзіць</Form>
            <Form tag="R1P">ну+дзім</Form>
            <Form tag="R2P">ну+дзіце</Form>
            <Form tag="R3P">ну+дзяць</Form>
            <Form tag="PMS">ну+дзіў</Form>
            <Form tag="PFS">ну+дзіла</Form>
            <Form tag="PNS">ну+дзіла</Form>
            <Form tag="PXP">ну+дзілі</Form>
            <Form tag="I2S">ну+дзь</Form>
            <Form tag="I2P">ну+дзьце</Form>
            <Form tag="RG">ну+дзячы</Form>
        </Variant>
        <Variant id="b" pravapis="A2008" lemma="нудзі+ць">
            <Slounik name="piskunou2012" idx="116444">{b}ну´дзі´ць{/b} {i}незак.{/i}, ну´джу, -дзіць {i}і{/i} нуджу´, ну´дзіць ({i}сумаваць; выклікаць нуду; безас.{/i}: {i}пра стан млоснасці{/i}) /// v10{sup}1{/sup}#v10{sup}1{/sup} C/</Slounik>
        </Variant>
    </Paradigm>
    <Paradigm pdgId="1223835" lemma="пану+дзіцца" tag="VIPRX">
        <Variant id="a" pravapis="A2008" lemma="пану+дзіцца">
            <Slounik name="piskunou2012" idx="130482">{b}пану´дзі´цца{/b} {i}зак.{/i}, пану´джуся, -дзіцца {i}і{/i} пануджу´ся, -у´дзіцца /// v10{sup}1{/sup}#v10{sup}1{/sup} C/</Slounik>
            <Form tag="0">пану+дзіцца</Form>
            <Form tag="F1S">пану+джуся</Form>
            <Form tag="F2S">пану+дзішся</Form>
            <Form tag="F3S">пану+дзіцца</Form>
            <Form tag="F1P">пану+дзімся</Form>
            <Form tag="F2P">пану+дзіцеся</Form>
            <Form tag="F3P">пану+дзяцца</Form>
            <Form tag="PMS">пану+дзіўся</Form>
            <Form tag="PFS">пану+дзілася</Form>
            <Form tag="PNS">пану+дзілася</Form>
            <Form tag="PXP">пану+дзіліся</Form>
            <Form tag="I2S">пану+дзься</Form>
            <Form tag="I2P">пану+дзьцеся</Form>
            <Form tag="PG">пану+дзіўшыся</Form>
        </Variant>
        <Variant id="b" pravapis="A2008" lemma="панудзі+цца">
            <Slounik name="piskunou2012" idx="130482">{b}пану´дзі´цца{/b} {i}зак.{/i}, пану´джуся, -дзіцца {i}і{/i} пануджу´ся, -у´дзіцца /// v10{sup}1{/sup}#v10{sup}1{/sup} C/</Slounik>
        </Variant>
    </Paradigm>
    <Paradigm pdgId="1223836" lemma="пану+дзіць" tag="VIPNX">
        <Variant id="a" pravapis="A2008" lemma="пану+дзіць">
            <Slounik name="piskunou2012" idx="130483">{b}пану´дзі´ць{/b} {i}зак.{/i}, пану´джу, -дзіць {i}і{/i} пануджу´, -у´дзіць ({i}пасумаваць; пабыць у нудзе; безас.{/i}: {i}пра стан млоснасці{/i}) /// v10{sup}1{/sup}#v10{sup}1{/sup} C/</Slounik>
            <Form tag="0">пану+дзіць</Form>
            <Form tag="F1S">пану+джу</Form>
            <Form tag="F2S">пану+дзіш</Form>
            <Form tag="F3S">пану+дзіць</Form>
            <Form tag="F1P">пану+дзім</Form>
            <Form tag="F2P">пану+дзіце</Form>
            <Form tag="F3P">пану+дзяць</Form>
            <Form tag="PMS">пану+дзіў</Form>
            <Form tag="PFS">пану+дзіла</Form>
            <Form tag="PNS">пану+дзіла</Form>
            <Form tag="PXP">пану+дзілі</Form>
            <Form tag="I2S">пану+дзь</Form>
            <Form tag="I2P">пану+дзьце</Form>
            <Form tag="PG">пану+дзіўшы</Form>
        </Variant>
        <Variant id="b" pravapis="A2008" lemma="панудзі+ць">
            <Slounik name="piskunou2012" idx="130483">{b}пану´дзі´ць{/b} {i}зак.{/i}, пану´джу, -дзіць {i}і{/i} пануджу´, -у´дзіць ({i}пасумаваць; пабыць у нудзе; безас.{/i}: {i}пра стан млоснасці{/i}) /// v10{sup}1{/sup}#v10{sup}1{/sup} C/</Slounik>
        </Variant>
    </Paradigm>
    <Paradigm pdgId="1224959" lemma="перану+дзіцца" tag="VIPRX">
        <Variant id="a" pravapis="A2008" lemma="перану+дзіцца">
            <Slounik name="piskunou2012" idx="141643">{b}перану´дзі´цца{/b}* {i}зак.{/i}, перану´джуся, -дзіцца {i}і{/i} перануджу´ся, -у´дзіцца /// v10{sup}1{/sup}#v10{sup}1{/sup} C/</Slounik>
            <Form tag="0">перану+дзіцца</Form>
            <Form tag="F1S">перану+джуся</Form>
            <Form tag="F2S">перану+дзішся</Form>
            <Form tag="F3S">перану+дзіцца</Form>
            <Form tag="F1P">перану+дзімся</Form>
            <Form tag="F2P">перану+дзіцеся</Form>
            <Form tag="F3P">перану+дзяцца</Form>
            <Form tag="PMS">перану+дзіўся</Form>
            <Form tag="PFS">перану+дзілася</Form>
            <Form tag="PNS">перану+дзілася</Form>
            <Form tag="PXP">перану+дзіліся</Form>
            <Form tag="I2S">перану+дзься</Form>
            <Form tag="I2P">перану+дзьцеся</Form>
            <Form tag="PG">перану+дзіўшыся</Form>
        </Variant>
        <Variant id="b" pravapis="A2008" lemma="перанудзі+цца">
            <Slounik name="piskunou2012" idx="141643">{b}перану´дзі´цца{/b}* {i}зак.{/i}, перану´джуся, -дзіцца {i}і{/i} перануджу´ся, -у´дзіцца /// v10{sup}1{/sup}#v10{sup}1{/sup} C/</Slounik>
        </Variant>
    </Paradigm>
    <Paradigm pdgId="1224960" lemma="перану+дзіць" tag="VDPNX" meaning="перацярпець што-небудзь (перанудзіць зіму) і без прамога дапаўнення">
        <Variant id="a" pravapis="A2008" lemma="перану+дзіць">
            <Slounik name="piskunou2012" idx="141644">{b}перану´дзі´ць{/b}* {i}зак.{/i}, перану´джу, -дзіць {i}і{/i} перануджу´, -у´дзіць /// v10{sup}1{/sup}#v10{sup}1{/sup} C/</Slounik>
            <Form tag="0">перану+дзіць</Form>
            <Form tag="F1S">перану+джу</Form>
            <Form tag="F2S">перану+дзіш</Form>
            <Form tag="F3S">перану+дзіць</Form>
            <Form tag="F1P">перану+дзім</Form>
            <Form tag="F2P">перану+дзіце</Form>
            <Form tag="F3P">перану+дзяць</Form>
            <Form tag="PMS">перану+дзіў</Form>
            <Form tag="PFS">перану+дзіла</Form>
            <Form tag="PNS">перану+дзіла</Form>
            <Form tag="PXP">перану+дзілі</Form>
            <Form tag="I2S">перану+дзь</Form>
            <Form tag="I2P">перану+дзьце</Form>
            <Form tag="PG">перану+дзіўшы</Form>
        </Variant>
        <Variant id="b" pravapis="A2008" lemma="перанудзі+ць">
            <Slounik name="piskunou2012" idx="141644">{b}перану´дзі´ць{/b}* {i}зак.{/i}, перану´джу, -дзіць {i}і{/i} перануджу´, -у´дзіць /// v10{sup}1{/sup}#v10{sup}1{/sup} C/</Slounik>
        </Variant>
    </Paradigm>
    <Paradigm pdgId="1225538" lemma="прану+дзіцца" tag="VIPRX">
        <Variant id="a" pravapis="A2008" lemma="прану+дзіцца">
            <Slounik name="piskunou2012" idx="150230">{b}прану´дзі´цца{/b}* {i}зак.{/i}, прану´джуся, -дзіцца {i}і{/i} прануджу´ся, -у´дзіцца /// v10{sup}1{/sup}#v10{sup}1{/sup} C/</Slounik>
            <Form tag="0">прану+дзіцца</Form>
            <Form tag="F1S">прану+джуся</Form>
            <Form tag="F2S">прану+дзішся</Form>
            <Form tag="F3S">прану+дзіцца</Form>
            <Form tag="F1P">прану+дзімся</Form>
            <Form tag="F2P">прану+дзіцеся</Form>
            <Form tag="F3P">прану+дзяцца</Form>
            <Form tag="PMS">прану+дзіўся</Form>
            <Form tag="PFS">прану+дзілася</Form>
            <Form tag="PNS">прану+дзілася</Form>
            <Form tag="PXP">прану+дзіліся</Form>
            <Form tag="I2S">прану+дзься</Form>
            <Form tag="I2P">прану+дзьцеся</Form>
            <Form tag="PG">прану+дзіўшыся</Form>
        </Variant>
        <Variant id="b" pravapis="A2008" lemma="пранудзі+цца">
            <Slounik name="piskunou2012" idx="150230">{b}прану´дзі´цца{/b}* {i}зак.{/i}, прану´джуся, -дзіцца {i}і{/i} прануджу´ся, -у´дзіцца /// v10{sup}1{/sup}#v10{sup}1{/sup} C/</Slounik>
        </Variant>
    </Paradigm>
    <Paradigm pdgId="1225539" lemma="прану+дзіць" tag="VIPNX" meaning="прасумаваць">
        <Variant id="a" pravapis="A2008" lemma="прану+дзіць">
            <Slounik name="piskunou2012" idx="150231">{b}прану´дзі´ць{/b}* {i}зак.{/i}, прану´джу, -дзіць {i}і{/i} прануджу´, -у´дзіць /// v10{sup}1{/sup}#v10{sup}1{/sup} C/</Slounik>
            <Form tag="0">прану+дзіць</Form>
            <Form tag="F1S">прану+джу</Form>
            <Form tag="F2S">прану+дзіш</Form>
            <Form tag="F3S">прану+дзіць</Form>
            <Form tag="F1P">прану+дзім</Form>
            <Form tag="F2P">прану+дзіце</Form>
            <Form tag="F3P">прану+дзяць</Form>
            <Form tag="PMS">прану+дзіў</Form>
            <Form tag="PFS">прану+дзіла</Form>
            <Form tag="PNS">прану+дзіла</Form>
            <Form tag="PXP">прану+дзілі</Form>
            <Form tag="I2S">прану+дзь</Form>
            <Form tag="I2P">прану+дзьце</Form>
            <Form tag="PG">прану+дзіўшы</Form>
        </Variant>
        <Variant id="b" pravapis="A2008" lemma="пранудзі+ць">
            <Slounik name="piskunou2012" idx="150231">{b}прану´дзі´ць{/b}* {i}зак.{/i}, прану´джу, -дзіць {i}і{/i} прануджу´, -у´дзіць /// v10{sup}1{/sup}#v10{sup}1{/sup} C/</Slounik>
        </Variant>
    </Paradigm>
    <Paradigm pdgId="1226069" lemma="прыну+дзіцца" tag="VIPRX">
        <Variant id="a" pravapis="A2008" lemma="прыну+дзіцца">
            <Slounik name="piskunou2012" idx="155231">{b}прыну´дзі´цца{/b}* {i}зак.{/i}, прыну´джуся, -дзіцца {i}і{/i} прынуджу´ся, -у´дзіцца ({i}стаць нудным{/i}) /// v10{sup}1{/sup}#v10{sup}1{/sup} C/</Slounik>
            <Form tag="0">прыну+дзіцца</Form>
            <Form tag="F1S">прыну+джуся</Form>
            <Form tag="F2S">прыну+дзішся</Form>
            <Form tag="F3S">прыну+дзіцца</Form>
            <Form tag="F1P">прыну+дзімся</Form>
            <Form tag="F2P">прыну+дзіцеся</Form>
            <Form tag="F3P">прыну+дзяцца</Form>
            <Form tag="PMS">прыну+дзіўся</Form>
            <Form tag="PFS">прыну+дзілася</Form>
            <Form tag="PNS">прыну+дзілася</Form>
            <Form tag="PXP">прыну+дзіліся</Form>
            <Form tag="I2S">прыну+дзься</Form>
            <Form tag="I2P">прыну+дзьцеся</Form>
            <Form tag="PG">прыну+дзіўшыся</Form>
        </Variant>
        <Variant id="b" pravapis="A2008" lemma="прынудзі+цца">
            <Slounik name="piskunou2012" idx="155231">{b}прыну´дзі´цца{/b}* {i}зак.{/i}, прыну´джуся, -дзіцца {i}і{/i} прынуджу´ся, -у´дзіцца ({i}стаць нудным{/i}) /// v10{sup}1{/sup}#v10{sup}1{/sup} C/</Slounik>
        </Variant>
    </Paradigm>
</Wordlist>
